Config:
  hfst:
    Gen: ../../../src/generator-gt-norm.hfst
    Morph: ../../../src/analyser-gt-norm.hfst
  xerox:
    Gen: ../../../src/generator-gt-norm.xfst
    Morph: ../../../src/analyser-gt-norm.xfst
    App: lookup


# Comments after each adjective:
# ok = checked against 
# ? = not checked
# c = Comp or Superl attested in corpus

# Adjectives that end on -t. From lexicon LÅSSÅt, SUOHKAT

Tests:
  Adjective - låssåt: # LÅSSÅT
    låssåt+A+Attr: [låsså, låssis] 
    låssåt+A+Sg+Nom: låssåt
    låssåt+A+Comp+Sg+Nom: [låsep,låssådabbo]
    låssåt+A+Superl+Sg+Nom: [låsemus,låssådamos]

  Adjective - njárbbat: # SUOHKAT
    njárbbat+A+Attr: njárbbis
    njárbbat+A+Sg+Nom: njárbbat
    njárbbat+A+Comp+Sg+Nom: njárbbadabbo
    njárbbat+A+Superl+Sg+Nom: njárbbadamos

  Adjective - suohkat: # SUOHKAT
    suohkat+A+Attr: suohkkis 
    suohkat+A+Sg+Nom: suohkat 

  Adjective - duolbbat: # SUOHKAT
    duolbbat+A+Attr: duolbbis 
    duolbbat+A+Sg+Nom: duolbbat 
    duolbbat+A+Comp+Sg+Nom: duolbbadabbo
    duolbbat+A+Superl+Sg+Nom: duolbbadamos

  Adjective - ruoppsat: #  SUOHKAT
    ruoppsat+A+Attr: ruoppsis
    ruoppsat+A+Sg+Nom: ruoppsat
    ruoppsat+A+Sg+Gen: ruoppsada
    ruoppsat+A+Sg+Acc: ruoppsadav
    ruoppsat+A+Sg+Ill: ruoppsadij
    ruoppsat+A+Sg+Ine: ruoppsadin
    ruoppsat+A+Sg+Ela: ruoppsadis
    ruoppsat+A+Sg+Com: ruoppsadijn
    ruoppsat+A+Pl+Nom: ruoppsada
    ruoppsat+A+Pl+Gen: ruoppsadij
    ruoppsat+A+Pl+Acc: ruoppsadijt
    ruoppsat+A+Pl+Ill: ruoppsadijda
    ruoppsat+A+Pl+Ine: ruoppsadijn
    ruoppsat+A+Pl+Ela: ruoppsadijs
    ruoppsat+A+Pl+Com: ruoppsadij
    ruoppsat+A+Ess: ruoppsadin
    ruoppsat+A+Comp+Sg+Nom: ruoppsadabbo
    ruoppsat+A+Superl+Sg+Nom: ruoppsadamos
